【裁判字號】    97,訴,1723
【裁判日期】    980105
【裁判案由】    違反毒品危害防制條例
【裁判全文】
臺灣臺南地方法院刑事判決              97年度訴字第1723號
公  訴  人  臺灣臺南地方法院檢察署檢察官
被      告  甲○○
                    國民
選任辯護人  陳清白律師
上列被告因違反毒品危害防制條例案件，經檢察官提起公訴（97
年度偵字第8489號），本院判決如下：
    主  文
甲○○共同運輸第三級毒品，處有期徒刑陸年。
扣案之K他命伍包（驗餘淨重合計約伍仟零拾肆點壹陸公克）沒
收銷燬之；扣案之上開K他命外包裝袋伍只（合計重約拾捌點捌
零公克）、MOTOROLA行動電話壹支、黑色手提袋壹只均沒收。
    事  實
一、甲○○因缺錢花用，遂與均已成年之大陸地區綽號「黑桃」
    之不詳姓名成年男子、在台之1不詳姓名男子及綽號「阿民
    」之不詳姓名男子，基於共同運輸第三級毒品K他命之犯意
    聯絡，於民國97年6月5日下午5時許，由綽號「黑桃」男子
    以大陸地區0000000000000000號碼電話與甲○○之不詳行動
    電話號碼（末三碼為514）議定，由甲○○與上開姓名年籍
    不詳之成年男子，於同日晚間11時30分至臺南市○○路與永
    華二街口會面，由「黑桃」指示該姓名年籍不詳男子交付K
    他命予甲○○後，於3日內另以電話指示甲○○將K他命送到
    臺北交予綽號「阿民」男子，每趟可得「阿民」支付新臺幣
    （下同）50000元。謀議既畢，「黑桃」即安排該姓名年籍
    不詳男子於97年6月5日晚間11時30分許至前揭地點交付裝有
    K他命5包（驗前毛重合計5033.09公克，驗餘淨重約5014.16
    公克，外包裝袋5只，重合計約18.80公克，純度約97%，驗
    前純質淨重合計約4863.86公克，驗後純質淨重合計約4863.
    73公克）之黑色手提袋，由央請不知情之李家豪駕駛車牌號
    碼XZ-082 5號自用小客車搭載之甲○○取回。嗣於翌（6）
    日凌晨0時30分許李家豪與甲○○乘坐上揭自用小客車途經
    臺南市○○路及金華路口時，因車牌號碼與車型不符為警盤
    查時逃逸，嗣後不慎撞及臺南市○○區○○街64號鐵門，始
    循線查悉上情，並扣得甲○○所有裝置上開門號使用之MOTO
    ROLA行動電話1支、綽號「黑桃」者所有之上開黑色手提袋1
    只及置於袋內之K他命5包。
二、案經臺南市警察局第二分局報請台灣台南地方法院檢察署檢
    察官偵查起訴。
    理  由
一、證據能力方面：
    本件下採證據，其中證人李家豪於偵查中之證述，雖係被告
    以外之人於審判外之陳述，惟業經具結，且本院亦查無該等
    言詞陳述作成時，有何顯不可信之不適當情況，依照同法第
    159條之1第2項之規定，自得採為本案認定犯罪事實之證據
    ；內政部警政署刑事警察局97年6月30日刑鑑字第097000916
    14號鑑定書、臺南市警察局第二分局搜索扣押筆錄、扣押物
    品目錄表，均係公務員職務上製作之證明文書，本院查無該
    等文書有何故意登載不實之顯不可信之情況，依照同法第
    159條之4第1款之規定自得採為本案認定犯罪事實之證據；
二、認定事實方面：
    上開犯罪事實，業據被告甲○○於審理中坦承不諱（見本院
    卷第72、73、95頁），核與證人李家豪於偵查中結證情節相
    符（見偵卷第13頁），並有上開MOTOROLA行動電話1支、黑
    色手提袋1個、K他命5包扣案及臺南市警察局第二分局搜索
    扣押筆錄、扣押物品目錄表附卷（見警卷第5至7頁）可資佐
    證。且上開5包物品，經送內政部警政署刑事警察局鑑定結
    果，認；「經檢視均為白色細晶體，外觀型態均相似，(一)驗
    前總毛重5033.09公克（包裝塑膠袋總重約18.80公克）。(二)
    隨機抽取其中編號A2一包鑑定，1.淨重1002.69公克，取0.
    13公克鑑定用罄，餘1002.56公克。2.驗出三級毒品“愷他
    命“（Ketamine，又稱K他命）成分。3.純度約97%。（三）
    依據抽測純度值，推估編號Al至A5均含愷他命之驗前總純質
    淨重約4863.86公克。」，有該局97年6月30日刑鑑字第0970
    091614號鑑定書乙份在卷可稽（偵卷第90頁）。罪證明確，
    被告犯行堪以認定。
三、論罪科刑方面：
    按K他命係屬毒品危害防制條例第二條第第三款所定第三級
    毒品；且運輸毒品罪，所謂「運輸」，係本於運輸意思而搬
    運輸送而言，倘其有此意圖者，一有搬運輸送之行為，犯罪
    即已成立，並非以運抵目的地為完成犯罪之要件；換言之，
    區別該罪既遂、未遂之依據，應以已否起運為準，既已起運
    ，構成該罪之輸送行為即已完成，不以達到目的地為既遂條
    件（最高法院年92台上字第3096號、93年台上字第1472號判
    決參照）。是本件被告既已本於共同運輸上開五包K他命毒
    品之意圖，並由台南市○○路與永華二街口起運，雖尚未運
    抵目的地臺北交予綽號「阿民」男子，核其所為，仍係犯毒
    品危害防制條例第4條第3項之運輸第三級毒品既遂罪。其與
    綽號「黑桃」、「阿民」及另一不詳姓名男子彼此間，有犯
    意聯絡及行為分擔，均為共同正犯。其持有毒品之低度行為
    ，應為高度之運輸行為所吸收，不另論罪。爰審酌被告為利
    於共犯散佈毒害，竟受託運輸驗餘淨重合計達伍仟零拾肆點
    壹陸公克之第三級毒品K他命，犯罪所生危害已重，惟前無
    犯罪前科，素行良好，有台灣高等法院被告全國前案紀錄表
    乙紙附卷足憑，因經濟困難，一時貪圖賺取運送之對價所為
    ，犯後坦白認過，已有悔意，且尚未運抵目的地，毒害尚未
    散佈，亦未獲取運送之代價等一切情狀，量處如主文所示之
    主刑，以示懲儆。扣案之Ｋ他命5包（驗餘淨重合計5014.16
    公克。按上開重量，係依上開鑑定書記載，按驗前總毛重50
    33.09公克，扣除包裝塑膠袋總重約18.80公克及取樣0.13公
    克而得，至台灣台南地方法院檢察署扣押物品清單所載淨重
    為4863.86公克，應係依該鑑定書所載推估驗前總純淨重約
    4863. 86公克而得，並非上開5包Ｋ他命之實際驗餘淨重）
    ，應依毒品危害防制條例第18條第1項前段宣告沒收燬之；
    扣案之黑色手提袋1只、上開Ｋ他命外包袋5只（合計重拾捌
    點捌零公克），係共犯「黑桃」者所有，扣案之MOTOROLA行
    動電話一支，係被告所有，且均係供本案犯罪所用之物，業
    據被告於本院審理中供明在卷（見本院卷第71、92、94頁）
    ，應依同條例第19條第1項規定宣告沒收。至被告供本案使
    用之不詳門號SIM卡乙枚，因已為被告於被警查獲時掉落現
    場，亦據被告於審理中供明在卷（見本院卷第93頁），嗣復
    未經警取獲扣案，衡情堪認已滅失，爰不予宣告沒收，併此
    敘明。
四、據上論斷，應依刑事訴訟法第299條第1項前段，毒品危害防
    制條例第4條第3項、第18條第1項前段、第19條第1項，刑法
    第11條前段、第28條，判決如主文。
中    華    民    國    98    年    1     月    5     日
                  刑事第十四庭審判長法  官  陳顯榮
                                    法  官  陳淑勤
                                    法  官  柯顯卿
以上正本證明與原本無異。
如不服本判決應於收受本判決後10日內向本院提出上訴書狀，並
應敘述具體理由。其未敘述上訴理由者，應於上訴期間屆滿後20
日內向本院補提理由書狀（均須按他造當事人之人數附繕本）「
切勿逕送上級法院」。
                                    書記官  黃鋕偉
中    華    民    國    97    年    1     月    5     日
附錄所犯法條：
毒品危害防制條例第4條第3項：製造、運輸、販賣第三級毒品者
，處5年以上有期徒刑，得併科新臺幣5百萬元以下罰金。


司法院資訊處製作；財團法人民間司法改革基金會備份。
